臺灣高雄地方法院刑事判決　　　　　　99年度審易字第5359號
公　訴　人　臺灣高雄地方法院檢察署檢察官
被　　　告　蔡佩瑜
上列被告因違反毒品危害防制條例案件，經檢察官提起公訴（99
年度偵字第35066 號），嗣被告就被訴事實為有罪陳述，經本院
告知簡式審判程序意旨並聽取公訴人及被告之意見後，本院裁定
依簡式審判程序審理，判決如下：
    主  文
蔡佩瑜持有第一級毒品，累犯，處有期徒刑伍月，如易科罰金，
以新臺幣壹仟元折算壹日，扣案如附表一所示之第一級毒品海洛
因參包，均沒收銷燬之。又施用第二級毒品，累犯，處有期徒刑
陸月，如易科罰金，以新臺幣壹仟元折算壹日，扣案如附表二所
示之第二級毒品甲基安非他命肆包，均沒收銷燬之。應執行有期
徒刑玖月，如易科罰金，以新臺幣壹仟元折算壹日，扣案如附表
一所示之第一級毒品海洛因參包及如附表二所示之第二級毒品甲
基安非他命肆包，均沒收銷燬之。
    事  實
一、蔡佩瑜前因施用毒品案件，經本院裁定送觀察勒戒後，於民
    國95年3 月16日因無繼續施用傾向出所，並由臺灣高雄地方
    法院檢察署檢察官以95年度毒偵緝字第91號為不起訴處分。
    又因施用毒品案件，經本院以96年度簡字第7714號判決判處
    有期徒刑6 月確定，甫於98年3 月10日縮刑期滿執行完畢（
    構成累犯）。
二、詎蔡佩瑜竟基於持有第一級毒品海洛因及第二級毒品甲基安
    非他命之犯意，於99年9 月26日晚上10時許，在高雄市○○
    區○○路與明倫路口，以新臺幣（下同）2 萬元之代價，向
    綽號「大胖」之不詳成年男子購入如附表一所示之第一級毒
    品海洛因3 包、及如附表二所示之第二級毒品甲基安非他命
    4 包而持有之。
三、蔡佩瑜復基於施用第二級毒品甲基安非他命之犯意，於99年
    9 月26日晚上5 時許，在高雄市○○區○○路上某飯店房間
    內，以將第二級毒品甲基安非他命置於玻璃球內燒烤吸食煙
    霧之方式，施用第二級毒品甲基安非他命1 次。嗣於99年9
    月26日晚上10時30分許，在高雄市○○區○○路與明倫路口
    ，因形跡可疑為警攔查，當場扣得如附表一所示之第一級毒
    品海洛因3 包、及如附表二所示之第二級毒品甲基安非他命
    4 包。經警徵得其同意採集尿液送驗，結果呈甲基安非他命
    、安非他命陽性反應，始悉上情。
四、案經高雄市政府警察局移送臺灣高雄地方法院檢察署檢察官
    偵查起訴。
    理  由
一、程序部分：
    本件被告蔡佩瑜所犯係死刑、無期徒刑、最輕本刑為3 年以
    上有期徒刑以外之罪，其於準備程序中就被訴事實為有罪之
    陳述，經法官告知簡式審判程序之旨，並聽取公訴人及被告
    之意見後，裁定進行簡式審判程序，合先敘明。
二、認定犯罪事實所憑之證據及理由：
    訊據被告蔡佩瑜對於上揭時、地，向綽號「大胖」之成年男
    子購買而持有第一級毒品海洛因及第二級毒品甲基安非他命
    ，及施用第二級毒品甲基安非他命之事實，均坦承不諱；而
    被告為警查獲所採之尿液檢體，經送高雄市立凱旋醫院以酵
    素免疫分析法及氣相層析質譜儀法檢驗結果，呈現甲基安非
    他命、安非他命陽性反應，此有高雄市立凱旋醫院99年11月
    10日濫用藥物尿液檢驗報告暨保安警察大隊刑案移送專責組
    偵辦毒品危害防制條例嫌疑人尿液採證代碼對照表（代碼：
    L 專-99688號）各1 份附卷可稽；扣案白色粉末共3 包及晶
    體4 包，經分送法務部調查局、正修科技大學超微量研究科
    技中心檢驗結果，分別呈海洛因、甲基安非他命陽性反應（
    驗前淨重與驗後淨重如附表一、附表二所示），亦有法務部
    調查局99年11月1 日調科壹字第09923024550 號鑑定書1 紙
    、正修科技大學超微量研究科技中心檢驗報告（報告編號DR
    00-0000-000～DR00-0000-000）共4 紙在卷足憑，是被告之
    自白核與事實相符，應堪採信。本案事案明確，被告上揭持
    有第一、二級毒品，以及施用第二級毒品之犯行，均堪認定
    ，應予依法論科。
三、論罪科刑：
  (一)按觀察、勒戒或強制戒治執行完畢釋放後，5 年內再犯毒品
    危害防制條例第10條施用毒品之罪者，應依法追訴，毒品危
    害防制條例第23條第2 項定有明文。本件被告前經本院裁定
    送觀察勒戒，嗣於95年3 月16日執行完畢釋放乙節，有臺灣
    高等法院被告前案紀錄表1 份在卷可參，是被告於觀察勒戒
    執行完畢釋放後，5 年內再犯本件施用第二級毒品罪行，依
    前開法條之規定，應依法追訴，本院就被告本件施用毒品犯
    行，自得依法論罪科刑。
  (二)按海洛因及甲基安非他命分別係屬毒品危害防制條例第2 條
    第2 項第1 款、第2 款所稱之第一、二級毒品，依法不得施
    用及持有。核被告蔡佩瑜所為，係犯毒品危害防制條例第11
    條第1 項持有第一級毒品罪及同條例第10條第2 項之施用第
    二級毒品罪。其持有甲基安非他命後，進而施用，其持有之
    低度行為應被其施用之高度行為所吸收，不另論罪。被告所
    犯上開持有第一級毒品罪及施用第二級毒品2 罪間，犯意各
    別，行為互殊，應予分論併罰。又被告有如事實欄所載徒刑
    之宣告及執行完畢情形，有臺灣高等法院被告前案紀錄表1
    份在卷可稽，其於前開有期徒刑執行完畢後5 年內，故意再
    犯本件有期徒刑以上之罪，應依刑法第47條第1 項之規定論
    以累犯，並在其所犯持有第一級毒品罪、施用第二級毒品罪
    刑項下均加重其刑。爰審酌海洛因危害國民健康甚鉅，為毒
    品危害防制條例所明文禁止持有之物，被告明知違反仍持有
    之，又前已因施用毒品案件經觀察勒戒，猶未徹底戒除毒癮
    ，本不宜寬貸，惟念其犯後坦承犯行，併考量施用毒品乃自
    戕一己之身體健康，並具有病患性人格之特質，其行為本身
    對社會所造成之危害並非直接、鉅大及持有毒品之數量等一
    切情狀，復參酌公訴檢察官之具體求刑，分別量處如主文所
    示之刑，並諭知易科罰金之折算標準，暨定執行刑及諭知易
    科罰金之折算標準，以資儆懲。
  (三)扣案白色粉末3 包、晶體4 包（驗餘淨重均如附表所示），
    經送驗結果，認確分別為海洛因、甲基安非他命，業如上述
    ，而包裝袋與其上殘留之毒品，衡情均已難以分析剝離，自
    應整體視為毒品，不問屬於犯人與否，均應依毒品危害防制
    條例第18條第1 項前段之規定，在被告持有第一級毒品及施
    用第二級毒品各罪罪刑項下，宣告沒收銷燬之。至送鑑耗損
    之毒品既已滅失，自無庸再予宣告沒收銷燬之必要。
據上論斷，應依刑事訴訟法第273 條之1 第1 項、第284 條之1
、第299 條第1 項前段，毒品危害防制條例第10條第2 項、第11
條第1 項、第18條第1 項前段，刑法第11條、第47條第1 項、第
41條第1項、第8項、第51條第5 款、第9款，判決如主文。
本案經檢察官李怡增到庭執行職務。
中    華    民    國   100    年    1     月    31    日
                  刑事第十庭    法  官  王  琁
以上正本證明與原本無異。
如不服本判決應於收受本判決後10日內向本院提出上訴書狀，並
應敘述具體理由，如未敘述上訴理由者，應於上訴期間屆滿後20
日內補提理由書狀於本院（均須按他造當事人之人數附繕本）「
切勿逕送上級法院」。
中    華    民    國   100    年    1     月    31    日
                                書記官  王淑娟
附錄本案論罪科刑之法條全文：
毒品危害防制條例第10條
施用第二級毒品者，處3 年以下有期徒刑。
毒品危害防制條例第11條
持有第一級毒品者，處3 年以下有期徒刑、拘役或新臺幣5 萬元
以下罰金。
附表一
┌──┬───────────┬──────────┬───────┐
│編號│物品名稱              │數量及重量          │    備  註    │
├──┼───────────┼──────────┼───────┤
│1   │第一級毒品海洛因      │送驗米黃色碎塊狀檢品│法務部調查局濫│
│    │                      │2 包均含第一級第6 項│用藥物實驗室99│
│    │                      │毒品海洛因成份，合計│年11月1 日調科│
│    │                      │淨重2.78公克（驗餘淨│壹字第09923024│
│    │                      │重2.76公克，空包裝總│550 號鑑定書（│
│    │                      │重0.60公克）        │見偵卷第41頁）│
├──┼───────────┼──────────┼───────┤
│2   │第一級毒品海洛因      │送驗米白色粉塊狀檢品│法務部調查局濫│
│    │                      │1 包含第一級第6 項毒│用藥物實驗室99│
│    │                      │品海洛因成份，淨重0.│年11月1 日調科│
│    │                      │77公克（驗餘淨重0.76│壹字第09923024│
│    │                      │公克，空包裝總重0.34│550 號鑑定書（│
│    │                      │公克）              │見偵卷第41頁）│
└──┴───────────┴──────────┴───────┘
附表二
┌──┬───────────┬──────────┬───────┐
│編號│物品名稱              │數量及重量          │    備  註    │
├──┼───────────┼──────────┼───────┤
│1   │第二級毒品甲基安非他命│1 包（含包裝袋，驗前│正修科技大學超│
│    │                      │淨重0.497 公克、驗餘│微量研究科技中│
│    │                      │淨重0.487 公克）    │心100年1月25日│
│    │                      │                    │檢驗報告（報告│
│    │                      │                    │編號：DR11-000│
│    │                      │                    │9-003，見院卷 │
│    │                      │                    │第34頁）      │
├──┼───────────┼──────────┼───────┤
│2   │第二級毒品甲基安非他命│1 包（含包裝袋，驗前│正修科技大學超│
│    │                      │淨重0.510 公克、驗餘│微量研究科技中│
│    │                      │淨重0.500 公克）    │心100年1月25日│
│    │                      │                    │檢驗報告（報告│
│    │                      │                    │編號：DR11-000│
│    │                      │                    │9-001，見院卷 │
│    │                      │                    │第35頁）      │
├──┼───────────┼──────────┼───────┤
│3   │第二級毒品甲基安非他命│1 包（含包裝袋，驗前│正修科技大學超│
│    │                      │淨重0.493 公克、驗餘│微量研究科技中│
│    │                      │淨重0.483 公克）    │心100年1月25日│
│    │                      │                    │檢驗報告（報告│
│    │                      │                    │編號：DR11-000│
│    │                      │                    │9-002，見院卷 │
│    │                      │                    │第36頁）      │
├──┼───────────┼──────────┼───────┤
│4   │第二級毒品甲基安非他命│1 包（含包裝袋，驗前│正修科技大學超│
│    │                      │淨重0.508 公克、驗餘│微量研究科技中│
│    │                      │淨重0.498 公克）    │心100年1月25日│
│    │                      │                    │檢驗報告（報告│
│    │                      │                    │編號：DR11-000│
│    │                      │                    │9-004，見院卷 │
│    │                      │                    │第37頁）      │
└──┴───────────┴──────────┴───────┘